

# Kevin Aguilera, **Desarrollador Front End**



Recientemente comencé a sentirme fascinado por el desarrollo y construcción de sitios web. Soy una persona entusiasta, altamente motivada, confiable y responsable. Disfruto ser parte de un equipo productivo y estoy ansioso por ganar más experiencia en el área.

kevaaguilera@gmail.com

+11 69799250

Buenos Aires, Argentina

in linkedin.com/in/kevin-aguilera-/

https://kevinaguilera.github.io/Portfolio/

#### Educación

Agosto 2020 - Presente



Universidad Técnologica Nacional (UTN) Buenos Aires

Tecnicatura Universitaria en programación. UTN Facultad Regional Avellaneda.

- Typescript
- HTML/CSS
- Metodologías agiles Scrum
- XML/JSON
- PHP POO API REST con Slim
- C# Programación orientada a objetos
- Javascript

Marzo 2020 - Julio 2020



Universidad Técnologica Nacional (UTN) Buenos Aires

Programador Web Inicial - Front End Developer - UTN.BA

- Diseño Responsive
- Nodejs, MySQL, MongoDB
- Javascript
- Web Project

2018



Image Campus Buenos Aires

Trayecto de formación profesional en Animación 3D. Programas: Maya.

**Reel Animation** 

2017



**Image Campus** Buenos Aires

Trayecto de formación profesional en Modelado 3D. Programas: Zbrush y Maya

2013



Universidad Nacional de Lanús (UNLa) Buenos Aires

Licenciatura en Audiovisión.

Orientación postproducción de Imagen. Sin finalizar.

2012

Colegio Alfa San Gabriel Buenos Aires

Bachillerato con orientación en economía y administración.

# **Experiencia laboral**

Ene 2020 - Mar 2020

Animador de personajes 3D



Canica Azul Animation Studio, Buenos Aires

Colaboración en film "Little Angels" como animador de personajes 3D.

Canica Azul

Sep 2019 - Dic 2019

Animador de personajes 3D



**Buhó Animation Studios** Animation Studio, Buenos Aires

Colabore en el film "Colores perdidos", como animador de personajes 3D.

**Buhó Animation** 

Abri 2016 - Feb 2019

### Asistente de producción



Ingalfa

Ingalfa S.A Construction & Innovation, Buenos Aires

Utilización de Autocad 2D

https://github.com/KevinAguilera

**Portfolio** 

#### **Skills**

#### **Diseño & Coding**

**HTML** CSS **JavaScript** jQuery

**Front End Framework/** Librerías

Bootstrap

Control de Versionado/ Administración de Proyectos

Git / Github

Conocimiento básico de Back End

Nodejs Express Framework **MYSQL** MongoDB

# **Idiomas**

Inglés

2012

First Certificate - Nivel B2

2004 - 2012

Union Jack Institute - Nivel PET